# 年度报告问询函

提问人：Peter_an 时间：2013-04-16 10:07:53
陈老师，
上市公司收到交易所的年报问询函，针对其中一些问询事项要求“审计师对此发表专项说明”，我们之前未遇到过类似情况，请问陈老师“专项说明”是要求事务所出具专项报告吗？还是要事务所写个说明就可以了。有没有范例可以参考一下。谢谢！

回答人：chenyiwei
建议先了解：交易所要求的这份“专项说明”是要求公开披露的，还是仅仅用于向交易所的监管人员作解释用的，并不公开披露。如果是后者（这种情况可能性相对较大），则其格式相对自由，关键是要把问题解释清楚，打消监管人员的疑虑，可直接针对问询函中的问题有针对性地回复。